# 请教陈版：无偿划拨取得的长期股权投资，入账价值如何确定

提问人：萍实 时间：2015-01-29 12:33:00
陈版好：无偿划拨取得的长期股权投资，初始投资成本该如何确定？如果是权益法核算的范围，对初始投资成本又如何调整。因为没有付出对价，所以很困惑。谢谢

回答人：chenyiwei
请给出具体的案例，包括划出、划入双方的关系，对目标企业能否实施控制、共同控制或重大影响，目标企业的净资产价值，划出方原先对该项投资的核算方法和划转时点上该项投资的原账面价值。

提问人：萍实 时间：2015-01-30 11:46:35
谢谢陈版，划出、划入双方的不属于同一集团，假设目标企业实收资本 200 万元，划拨30%股权，目标企业的净资产价值假设 100 万元，划出方原先对该项投资的核算方法为权益法，划转时点上该项投资的原账面价值 20 万元，没有评估价。我的困惑是没有付出对价，划入方如何确认初始投资成本 借：长期股权投资 20 贷：资本公积 20 这样做对吗？另外资本公积之外是否还需要考虑确认营业外收入？谢谢

回答人：chenyiwei
如果是在双方共同的国资委主导下进行该划转的，建议按照划入股权的公允价值进行初始计量，同时贷记资本公积。